【裁判字號】    99,易,93
【裁判日期】    990210
【裁判案由】    竊盜等
【裁判全文】
臺灣臺南地方法院刑事判決                99年度易字第93號
公  訴  人  臺灣臺南地方法院檢察署檢察官
被      告  甲○○
            乙○○
上列被告因竊盜等案件，經檢察官提起公訴（98年度偵字第7242
、8486、9501、10028號），被告就被訴事實為有罪之陳述，本
院裁定進行簡式審判程序，判決如下：
    主  文
甲○○共同竊盜，累犯，處有期徒刑肆月，如易科罰金，以新臺
幣壹仟元折算壹日；又竊盜，累犯，處有期徒刑肆月，如易科罰
金，以新臺幣壹仟元折算壹日；又竊盜，累犯，處有期徒刑伍月
，如易科罰金，以新臺幣壹仟元折算壹日，扣案之汽車鑰匙壹支
沒收；又對於公務員依法執行職務時，施強暴，累犯，處有期徒
刑陸月，如易科罰金，以新臺幣壹仟元折算壹日；又竊盜，累犯
，處有期徒刑伍月，如易科罰金，以新臺幣壹仟元折算壹日，扣
案之汽車鑰匙壹支沒收。應執行有期徒刑壹年陸月，如易科罰金
，以新臺幣壹仟元折算壹日，扣案之汽車鑰匙貳支，均沒收。
乙○○共同竊盜，累犯，處有期徒刑參月，如易科罰金，以新臺
幣壹仟元折算壹日。
    事實及理由
一、查被告甲○○、乙○○所犯之罪，均非死刑、無期徒刑或最
    輕本刑有期徒刑3年以上之罪，亦非高等法院管轄第一審案
    件，且被告甲○○、乙○○於本院程序進行中，均先就被訴
    事實為有罪之陳述，經告知被告簡式審判程序之旨，並經檢
    察官、被告甲○○、乙○○之同意，而以簡式審判程序審理
    ，是本案之證據調查，依刑事訴訟法第273條之2規定，不受
    同法第159條第1項、第161條之2、第161條之3、第163條之1
    及第164條至第170條規定之限制；並得依同法第310條之2準
    用第454條之規定製作略式判決書，合先敘明。
二、本件除應將犯罪事實欄一第2行之「於民國97年6月18日縮短
    刑期執行完畢出監」更正為「於民國97年6月17日縮刑期滿
    執行完畢」、第4行之「96年12月27日縮短刑期執行完畢出
    監」更正為「於96年12月26日縮刑期滿執行完畢」，犯罪事
    實欄一（四）部分最後並補充「傷害及毀損部分均未據告訴
    」，並於證據欄內補充：「被告甲○○、乙○○於本院審理
    程序時之自白」、「臺南市警察局車輛尋獲電腦輸入單1紙
    （南市警五刑偵卷第21頁）」、「贓物認領保管單1紙及臺
    南市警察局車輛尋獲電腦輸入單2紙（南市警三刑偵卷第26
    至28頁」、「扣案之汽車鑰匙2支」外，其餘之犯罪事實、
    證據均引用檢察官起訴書之記載（如附件）。
三、核被告甲○○於犯罪事實欄一（一）（二）（三）（五）所
    為，各係犯刑法第320條第1項之竊盜罪，於犯罪事實欄一（
    四）所為，則係犯同法第135條第1項之妨害公務罪；核被告
    乙○○所為，係犯刑法第320條第1項之竊盜罪。被告甲○○
    及乙○○就犯罪事實一（一）之竊盜部分，既有犯意之聯絡
    及行為之分擔，自應論以共同正犯。至被告甲○○所犯上揭
    4次竊盜及妨害公務之犯行，要屬犯意各別，行為互異，應
    予分論併罰。再查，被告甲○○前曾因犯竊盜、毒品等案件
    ，經法院分別判決及減刑後，並裁定定應執行刑為有期徒刑
    11月確定，於97年6月17日縮刑期滿執行完畢；被告乙○○
    前曾因施用毒品案件，經法院判決應執行有期徒刑1年，嗣
    減刑為有期徒刑6月確定，於96年12月26縮刑期滿執行完畢
    ，此有臺灣高等法院被告全國前案紀錄表2份在卷可按，其
    等於有期徒刑執行完畢後，5年內因故意再犯本件有期徒刑
    以上之罪，均為累犯，應依刑法第47條第1項之規定，各加
    重其刑。爰審酌被告甲○○前已有多次竊盜之前科紀錄，及
    其與被告乙○○二人均屬青壯之年，具有謀生能力，竟不思
    正途賺取財物，恣意以徒手或自備鑰匙竊取他人財物，並考
    量被害人等所受之財產損失程度，以及被告甲○○於員警執
    行職務時，僅為逃避追捕，竟率爾以倒車衝撞之方式對員警
    施暴致傷，以此妨害員警執行公務，侵害國家公務之執行，
    惡性非輕，並審酌被告二人犯後均尚知坦承犯行，態度尚佳
    ，並考量其等犯罪之動機、目的、手段、智識及教育程度、
    經濟及家庭生活狀況等一切情狀，各分別量處如主文所示之
    刑，併均諭知易科罰金之折算標準，被告甲○○部分並定其
    應執行之刑，以資儆懲。
四、又扣案之汽車鑰匙2支均係被告甲○○所有，分別係供其犯
    本件犯罪事實一（三）（五）所用之物，業據被告甲○○陳
    明在卷（本院卷第52、53頁背面參見），均應依刑法第38條
    第1項第2款之規定，宣告沒收。至其餘扣案之物，尚無積極
    證據證明係被告甲○○所有、供其犯本件犯罪事實所用之物
    ，爰無從為沒收之諭知，併此敘明。
五、依刑事訴訟法第299條第1項前段、第273條之1第1項、第310
    條之2、第454條第2項，刑法第28條、第320條第1項、第135
    條第1項、第47條第1項、第41條第1項前段、第8項，第51條
    第5款、第38條第1項第2款，刑法施行法第1條之1，判決處
    刑如主文。
本案經檢察官丙○○到庭執行職務。
中    華    民    國    99    年    2     月    10    日
                  刑事第八庭    法  官  林臻嫺
以上正本證明與原本無異。
如不服本判決應於收受本判決後10日內向本院提出上訴書狀，並
應敘述具體理由。如未敘述上訴理由者，應於上訴期間屆滿後20
日內向本院補提理由書狀（均須按他造當事人之人數附繕本）「
切勿逕送上級法院」。
                                書記官  洪培綺
中    華    民    國    99    年    2     月    10    日
附錄本案論罪科刑法條全文：
中華民國刑法第320條第1項
意圖為自己或第三人不法之所有，而竊取他人之動產者，為竊盜
罪，處5年以下有期徒刑、拘役或5百元以下罰金。
中華民國刑法第135條第1項
對於公務員依法執行職務時，施強暴脅迫者，處3年以下有期徒
刑、拘役或3百元以下罰金。

司法院資訊處製作；財團法人民間司法改革基金會備份。
